【裁判字號】    90,婚,45
【裁判日期】    900531
【裁判案由】    履行同居
【裁判全文】
臺灣台中地方法院民事判決  九十年度婚字第四五號
    原      告  甲○○
    送達代收人  丙○○
    被      告  乙○○○
右當事人間請求履行同居事件，本院判決如左：
    主  文
原告之訴駁回。
訴訟費用由原告負擔。
    事    實
甲、原告方面：
  一、聲明：被告應與原告同居。
  二、陳述：兩造為夫妻，被告無故離家多年，原告年事漸大，需要互相扶持，爰依
      民法第一千零零一條提起本訴，請求被告應至台中市○○路五五號七樓原告現
      住處與原告履行同居。
  三、對被告抗辯之陳述：原告是因被告不讓原告放東西及住在家裡才搬到台中，否
      認有外遇，承認被告有給過原告鑰匙，原告與被告結婚後住在台中縣霧峰鄉桐
      林村南坑巷五之一號戶籍址都沒有更改。
  四、證據：提出戶籍謄本一件為證，並聲請訊問證人林政助。
乙、被告方面：
  一、聲明：求為判決駁回之訴。
  二、陳述：被告與原告結婚後一直住在台中縣霧峰鄉桐林村南坑巷五之一號戶籍住
      址，是原告自己搬出去，不是原告不與被告同居。原告在外面有女人，與女人
      同居，原告住院時家裡的人有去照顧他，且被告有給原告鑰匙，最近原告有回
      來幾次。被告無法至台中與原告同居，因被告必須照顧婆婆，而且要與兒子同
      住。
  三、證據：提出診斷證明書一件、被告回家時間紀錄表一份為證，並聲請訊問證人
      曾秀川。
    理    由
一、原告主張兩造夫妻關係現仍存續中，目前未同居一處之事實，為被告所不爭執，
    並有原告所提出之戶籍謄本一份在卷可稽，自堪信為真實。
二、按夫妻互負同居之義務，但有不能同居之正當理由者，不在此限，民法第一千零
    一條定有明文。是本院首應審酌者，厥為被告是否有不能同居之正當理由？
三、本件原告請求被告至台中市其現住居處與其同居，惟被告辯稱：其一直住在台中
    縣霧峰鄉桐林村南坑巷五之一號之戶籍住址處，是原告自己因外遇而搬出去住等
    語，核與證人即原告之弟曾秀川證稱：「被告並沒有搬出去住，是原告自己搬出
    去的，被告在家裡還要照顧小孩及婆婆，原告一直不願意搬回去住」等情相符，
    證人曾秀川為原告之弟，以其等為兄弟之親，若非確有其事，證人當不致做此不
    利原告之證言，證人所言應可採信。且原告亦自承結婚後兩造均住於台中縣霧峰
    鄉桐林村南坑巷五之一號戶籍址沒有更改，此亦有戶籍謄本在卷可考。則兩造共
    同之住所地應係在台中縣霧峰鄉桐林村南坑巷五之一號，被告亦未與原告協議搬
    至台中市居住，而係原告自行搬出應可認定，被告既需照顧婆婆與小孩，則原告
    單意請求被告離開兩造共同之住所與其至台中市同居，難認為有理由，被告不至
    台中市原告現居所與原告同居，應有正當理由，從而原告本於現存之夫妻關係，
    請求被告至台中市居所履行同居義務，於法尚有不合，應予駁回。
四、結論，原告之訴為有理由，並依民事訴訟法第七十八條判決如主文。
中      華      民      國    九十      年      五      月    三十一    日
                         臺灣台中地方法院家事法庭
~B法      官  王靜秋
右正本證明與原本無異
如對本判決上訴，須於判決正本送達後二十日內向本院提出上訴狀
中      華      民      國    九十      年      五      月    三十一    日
~B法院書記官


司法院資訊處製作；財團法人民間司法改革基金會備份。
